【裁判字號】    97,上易,3245
【裁判日期】    980224
【裁判案由】    竊盜
【裁判全文】
臺灣高等法院刑事判決                97年度上易字第3245號
上  訴  人  甲○○
即  被  告
                    現於另案於臺灣臺北監獄臺北分監執行中
上列上訴人因竊盜案件，不服臺灣板橋地方法院97年度易字第23
79號，中華民國97年9月30日第一審判決（起訴案號：臺灣板橋
地方法院檢察署97年度偵字第20171號），提起上訴，本院判決
如下：
    主  文
上訴駁回。
    事  實
一、甲○○有詐欺及多次竊盜前科（於本案不構成累犯）。平日
    身揹功德箱沿街募討，若見屋內無人或趁屋主不注意，即基
    於為自己不法所有之意圖，伺機下手行竊。其先於民國（下
    同）97年2月21日下午3時許，身揹功德箱至臺北縣三重市○○路○段203巷185號1樓丙○○所經營之公司內募討時，見
    辦公室內無人，即下手竊取丙○○所有吊掛於椅子上，內有
    國民身分證、健保卡、駕駛執照各一張、金融卡七張、行動
    電話一具及現金新臺幣（下同）九千元等財物之斜背式背包
    一個，得手後旋即逃逸（侵入建築物部分，未據提出告訴）
    。丙○○發現遭竊後，調閱監視錄影器畫面而得知行竊者之
    面貌、特徵，嗣於97年6月17日上午10時許，在上開三重市
    ○○○路193巷21弄3號前，發現甲○○以相同裝扮身背同一
    功德箱沿街募討，遂當場報警查獲。
二、甲○○復於97年7月7日上午10時許，以相同模式身背功德箱
    至位於臺北縣新莊市○○路205之2號由乙○○所開設之台南
    擔仔麵小吃店內募討，見乙○○在廚房內準備料理，竟再意
    圖為自己不法所有，竊取乙○○所有掛放於房間椅子上，內
    有健保卡、駕駛執照、汽車行照、機車行照、金融卡各一張
    、樹林市農會存摺一本、皮夾一個、現金一萬二千五百元等
    財物之黑色背包一個（侵入建築物部分，亦未據提出告訴）
    。得手後欲離去之際，適乙○○自廚房走出而發現，甲○○
    即將竊得之黑色背包丟棄在店門口後拔腿逃逸，經乙○○在
    後追趕及報警後，在新莊市○○街165號前逮獲甲○○。
三、案經臺北縣政府警察局三重分局、新莊分局分別報請臺灣板
    橋地方法院檢察署檢察官偵查起訴。
    理  由
一、證據能力部分：證人丙○○、乙○○於警詢所為證述、乙○○簽名表示指認及具領上開黑色背包及其內財物意思之贓物
    認領保管單一紙，雖均係被告甲○○以外之人於審判外之言
    詞或書面陳述，然經於審判期日調查證據時提示被告並告以
    要旨後，被告就證據能力方面並未聲明異議，且審酌證人丙○○、乙○○與被告素不相識，並無怨隙，僅為單純之竊盜
    案件被害人，並無誣陷被告之動機，是渠等於案發後記憶猶
    新之情況下所為之言詞及書面陳述，可信性甚高，如引用上
    開言詞或書面陳述作為證據應屬適當，依刑事訴訟法第159
    條之5規定，即有證據能力。
二、上訴人即被告甲○○坦承竊取乙○○財物部分之犯行，但否
    認竊取丙○○財物部分犯行，經查：
(一)、被告竊取乙○○財物部分：被告甲○○坦承前揭竊取乙○○
    黑色背包及其內財物部分之事實，且查被告坦承之詞核與證
    人乙○○於警詢所為之證述相符，並有贓物認領保管單一紙
    、監視器錄影畫面翻拍照片八幀、現場照片十幀附卷可稽，
    足認被告此部分不利於己之自白應屬真實。
(二)、被告竊取丙○○財物部分：被告甲○○雖否認此部分之竊盜
    犯行，且上訴略稱此部分：「警詢與判決書的筆錄有很大的
    爭議」，然上開遭竊之事實，除據證人丙○○於警詢、本院
    證述甚詳外，並有監視器錄影畫面翻拍照片四幀在卷可按，
    照片中清楚攝得行竊者之面貌，確與被告十分雷同，被告亦
    坦承照片中之人應為其本人等語（原審卷第45頁），且行竊
    者所戴之鴨舌帽及身背之功德箱，亦確與被告為警查獲時所
    穿戴之帽子、功德箱型式相同（偵查卷第15、16頁照片），
    按一般身背功德箱沿街募討者，多穿著袈裟或特定團體之服
    裝，僅著普通便服卻身背功德箱沿街募討者，十分罕見，誤
    認之可能性不高，是綜合上開特徵觀之，下手行竊者，應即
    為被告本人，況被告於原審準備程序時，並曾當庭坦承確有
    為此部分犯行，願意認罪。雖被告嗣又改口否認有為此部分
    之犯行，然就上述乙○○部分之犯行而言，被告係遭被害人
    沿路追趕而逮捕，且被告身背功德箱特徵明顯，被害人顯不
    可能認錯人，此部分之事證相當明確，然被告竟仍於警詢、
    偵查否認犯行，辯稱係被害人認錯人，迄至原審方坦承此部
    分犯行，足徵其嗣後翻異前詞，改口否認有為丙○○部分之
    犯行，無非係卸責之詞而非可採。
(三)、綜上，被告所辯並非足採，本案事證明確，被告犯行均堪認
    定，應依法論科。
三、論罪科刑部分：
(一)、核被告先後二次所為，均係犯刑法第320條第1項之竊盜罪。
    其所為上開二次竊盜犯行，犯意各別、行為互殊，應予分論
    併罰。
(二)、原審認被告罪證明確，並適用刑事訴訟法第299條第1項前段
    ，刑法第320條第1項、第51條第5款，刑法施行法第1條之1
    第1項、第2項前段之規定，審酌被告前已有多次竊盜前科，
    有被告前案紀錄表附卷可稽，猶再犯本案竊盜犯行，足徵其
    仍不知悔改、素行不佳，其犯罪之動機為貪圖不法利益，侵
    入他人辦公室、房間之竊取手段，對被害人人身安全所造成
    之威脅不輕，所竊得財物各約數萬元，價值不斐，被害人乙○○部分經追回失物，損失尚非重大，暨其犯罪後就乙○○
    部分前於警詢、偵查亦否認犯行，迄至原審方坦承犯行，就
    丙○○部分猶否認犯行，毫無悔意，犯後態度不佳等一切情
    狀，依據犯罪時間先後，就被告所犯二次竊盜罪，分別量處
    有期徒刑壹年貳月、有期徒刑玖月，且定應執行刑為有期徒
    刑壹年玖月。
(三)、經核原判決認事用法並無不合，量刑之諭知亦屬妥適，上訴
    人即被告上訴意旨略以量刑過重等詞，然按「量刑輕重係屬
    事實審法院得依職權自由裁量之事項，苟已斟酌刑法第57條
    各款所列情狀而未逾越法定刑度，不得遽指為違法（72年台
    上字第6696號判例）」，本件原審判決已經詳細記載量刑審
    酌各項被告犯罪情節及犯罪後之態度等一切情狀，並予以綜
    合考量，在法定刑內科處其刑，經核於法並無不合，上訴意
    旨既未指摘原判決科刑有何違背法令，單純就科刑輕重為爭
    執，自非適法之上訴理由。是其指摘原判決不當，為無理由
    ，應予駁回。
據上論斷，應依刑事訴訟法第368條，判決如主文。
本案經檢察官楊秀琴到庭執行職務。
中    華    民    國    98    年     2    月    24    日
                  刑事第十二庭  審判長法  官   蔡永昌
                                      法  官   陳榮和
                                      法  官   施俊堯
以上正本證明與原本無異。
不得上訴。
                                      書記官   顧哲瑜
中    華    民    國    98    年     2    月    25    日
附錄：本案論罪科刑法條全文
中華民國刑法第320條第1項：
意圖為自己或第三人不法之所有，而竊取他人之動產者，為竊盜
罪，處五年以下有期徒刑、拘役或五百元以下罰金。


司法院資訊處製作；財團法人民間司法改革基金會備份。
